【裁判字號】    99,審訴,416
【裁判日期】    990629
【裁判案由】    違反毒品危害防制條例
【裁判全文】
臺灣新竹地方法院刑事宣示判決筆錄     99年度審訴字第416號
公  訴  人  臺灣新竹地方法院檢察署檢察官
被      告  進寶
指定辯護人  本院公設辯護人甲○○
上列被告因違反毒品危害防制條例案件，經檢察官提起公訴（99
年度毒偵字第861 號），檢察官聲請改依協商程序而為判決，本
院於中華民國99年6 月29日下午4 時在本院刑事第8 法庭宣示判
決，出席職員如下：
                        法  官  魏瑞紅
                        書記官  李佩玲
                        通  譯  陳純蓁
法官起立朗讀判決主文、犯罪事實要旨、處罰條文、附記事項及
告以上訴限制、期間並提出上訴狀之法院，且諭知記載其內容：
一、主  文
進寶施用第一級毒品，累犯，處有期徒刑玖月；又施用第二級
毒品，累犯，處有期徒刑捌月。應執行有期徒刑壹年貳月。
二、犯罪事實要旨：
（一）進寶前曾於民國93年間，因4 犯違反毒品危害防制條
      例案件，經本院以93年度竹北簡字第37號判決判處有期徒
      刑6 月確定；又於同年間，因搶奪等案件，經本院以93
      年度訴字第589 號判決分別判處有期徒刑10月、6 月、罰
      金銀元500 元，有期徒刑部分並經定應執行刑為有期徒刑
      1 年3 月確定；又於同年間，因竊盜案件，經本院以94
      年度易字第393 號判決判處有期徒刑6 月確定；又於95
      年間，因5 犯違反毒品危害防制條例案件，經本院以95年
      度易字第100 號判決判處有期徒刑5 月，嗣提起上訴，經
      臺灣高等法院以95年度上易字第893 號判決，撤銷原判決
      ，改判有期徒刑7 月確定；又於同年間，因竊盜案件，
      經本院以95年度易字第319 號判決判處有期徒刑1 年6 月
      確定；又於同年間，因6 犯違反毒品危害防制條例案件
      ，經本院以95年度易字第541 號判決判處有期徒刑8 月確
      定。復因減刑條例之施行，上開、、案件分別減為
      有期徒刑3 月、5 月、3 月、罰金銀元250 元、3 月，有
      期徒刑部分並經定應執行刑為有期徒刑1 年1 月確定，又
      上開、案件分別減為有期徒刑3 月又15日、9 月，並
      經定應執行刑為有期徒刑1 年確定，另上開案件則減為
      有期徒刑4 月確定。上開案件經接續執行， 於97年11月4
      日縮刑期滿執行完畢。
（二）進寶前於87年間，因初犯施用第二級毒品案件，經本院
      以87年度毒聲字第729 號裁定送觀察、勒戒後，認無繼續
      施用毒品傾向，經臺灣新竹地方法院檢察署檢察官（下稱
      檢察官）以87年度偵字第5108號為不起訴處分確定；復於
      88年間，因2 犯施用第二級毒品案件，經本院以88年度毒
      聲字第558 號裁定送觀察、勒戒後，亦認無繼續施用毒品
      之傾向，經檢察官以88年度偵字第1207號、第1741號為不
      起訴處分確定；又於同年間，因3 犯施用第二級毒品案件
      ，經檢察官聲請強制戒治，本院以88年度毒聲字第2614號
      裁定令入戒治處所施以強制戒治1 年，於89年1 月27日入
      所執行，嗣其強制戒治執行滿3 月後，經戒治處所認無繼
      續戒治之必要，乃報由檢察官聲請本院以89年度毒聲字第
      1744號裁定停止戒治，於89年8 月11日因停止其處分之出
      監，所餘戒治期間付保護管束，旋其停止戒治所餘戒治期
      間於90年1 月26日屆滿，因期滿未經撤銷，視為強制戒治
      期滿執行完畢；刑責部分， 則經本院以89年度易字第241
      號判決，判處有期徒刑8 月確定。
（三）詎其仍不知戒斷毒癮，基於施用第一級毒品海洛因之犯意
      ，於98年12月30日上午11時許在警局採尿時起往前回溯26
      小時內之某時，在不詳處所，以將第一級毒品海洛因摻入
      香菸內再點燃香菸吸食之方式， 施用第一級毒品海洛因1
      次；另基於施用第二級毒品甲基安非他命之犯意，於98年
      12月27日晚間某時，在不詳處所，以將第二級毒品甲基安
      非他命置於吸食器內點火燒烤吸食煙氣之方式，施用第二
      級毒品甲基安非他命1 次。嗣於98年12月30日上午10時55
      分許， 在其位於新竹縣竹北市○○里○ 鄰○○街693 巷5
      弄7 號住處為警拘提到案，並經警採集其尿液送驗結果，
      呈安非他命、甲基安非他命、嗎啡陽性反應，始悉上情。
三、處罰條文：
    毒品危害防制條例第10條第1 項、第2 項，刑法第11條、第
    47條第1 項、第51條第5 款。
四、協商判決除有刑事訴訟法第455條之4第1項第1款於本訊問程
    序終結前，被告撤銷協商合意或檢察官撤回協商聲請者；第
    2款被告協商之意思非出於自由意志者；第4款被告所犯之罪
    非第455條之2第1項所定得以協商判決者；第6款被告有其他
    較重之裁判上一罪之犯罪事實者；第7 款法院認應諭知免刑
    或免訴、不受理者情形之一，及違反同條第2 項「法院應於
    協商合意範圍內為判決；法院為協商判決所科之刑，以宣告
    緩刑或2 年以下有期徒刑、拘役或罰金為限」之規定者外，
    檢察官與被告、辯護人均不得上訴。
五、如有前項得上訴之情形，得自收受宣示判決筆錄送達之日起
    10日內，向本院提出上訴書狀，上訴於第二審法院。
中    華    民    國    99    年    6     月    29    日
                        刑事第九庭  書記官  李佩玲
                                    法  官  魏瑞紅
以上正本證明與原本無異。
                                    書記官  李佩玲
中    華    民    國    99    年    6     月    30    日
附錄論罪科刑法條：
毒品危害防制條例第10條
施用第一級毒品者，處 6 月以上 5 年以下有期徒刑。
施用第二級毒品者，處 3 年以下有期徒刑。

司法院資訊處製作；財團法人民間司法改革基金會備份。
